臺灣高等法院刑事判決　　　　　　　　96年度上訴字第2816號
上　訴　人　台灣桃園地方法院檢察署檢察官
上　訴　人
即　被　告　乙○○
選任辯護人　林亦書律師
上列上訴人因被告強盜等案件，不服臺灣桃園地方法院95年度訴
字第1401號，中華民國96年5 月8 日第一審判決（起訴案號：臺
灣桃園地方法院檢察署95年度偵字第12372 號），提起上訴，本
院判決如下：
    主  文
原判決關於乙○○部分撤銷。
乙○○意圖為自己不法之所有，以強暴至使不能抗拒，而取他人
之物，處有期徒刑肆年。扣案之膠帶貳捆沒收；又於夜間侵入住
宅竊盜，處有期徒刑捌月，減為有期徒刑肆月。應執行有期徒刑
肆年貳月。扣案之膠帶貳捆沒收。
    事  實
一、乙○○因其交往3 年左右之女性網友雲宜琳之男友甲○○屢
    向雲宜琳索錢，雲宜琳又常在網上與乙○○聊及甲○○與其
    感情不睦、常吵架之事，且雲宜琳始終未答應與乙○○成為
    男女朋友，乙○○因此對甲○○產生怨懟，即基於妨害自由
    、傷害、強制及強盜之犯意，而為下列行為：
(一)、乙○○向當兵同梯之江偉勝（經原審判處有期徒刑6 月確定
    ）及江偉勝之叔簡晨峰（經原審判處有期徒刑4 月確定）佯
    稱欲找渠等共同討債，遂於民國95年5 月11日上午10時15分
    許，由簡晨峰駕駛車號9T-8078 號白色喜美自小客車，載乙
    ○○、江偉勝至桃園縣平鎮市○○路與育英路口之全家便利
    店前，尋找甲○○蹤跡。適甲○○外出，乙○○即與江偉勝
    、簡晨峰共同基於剝奪甲○○行動自由之犯意聯絡（其中乙
    ○○係基於概括犯意），由乙○○請甲○○上車另找地方談
    判，甲○○不從，乙○○與江偉勝即強押甲○○上車，再由
    簡晨峰駕車至台北縣新莊水源空地。行車途中，乙○○與江
    偉勝分別坐在甲○○所坐後座之兩側緊抓以防甲○○逃跑，
    以此強暴之方法剝奪甲○○之行動自由。途中甲○○因掙扎
    ，乙○○、江偉勝復基於傷害人身體之犯意聯絡（乙○○係
    基於概括犯意），徒手毆打甲○○全身，致甲○○受有疑第
    六第七頸椎脫位、頭部外傷之傷害。又在行車途中乙○○趁
    甲○○被限制行動自由之際，自甲○○身上強取皮夾，以此
    強暴方式妨害甲○○行使其對其皮夾之財產監督權，然因發
    現皮夾內無任何證件可資用來解決其與雲宜琳及甲○○間之
    感情糾紛，遂將皮夾塞還甲○○口袋內。至新莊水源地後，
    乙○○、江偉勝、簡晨峰均下車，並嚇令甲○○亦下車，乙
    ○○承前傷害之犯意接續毆打甲○○，致令甲○○受有上開
    同一傷害（行為時間緊接，無從區分傷勢為何次造成）。乙
    ○○等不顧當時仍側趴在地上甲○○之傷勢（尚未陷於無自
    救力），即逕行共同駕車離去，離去前，簡晨峰並將新台幣
    （下同）100 元塞入甲○○口袋內，作為甲○○離去之車資
    。
(二)、乙○○因仍未解決其與雲宜琳及甲○○間之感情糾紛，乃向
    其表弟蔣岳穎（經原審判處有期徒刑5 月確定）及蔣岳穎之
    友人白傑呈（經原審判處有期徒刑6 月確定）佯稱欲找其之
    債務人討債，遂於95年6 月2 日晚間20時許，由乙○○事先
    準備其所有之黑色、黃色膠帶各1 捆，蔣岳穎駕駛租賃之車
    號7130-KL 自小客車，載乙○○與白傑呈至桃園縣平鎮市○
    ○路○ 段與文化街8 巷口。三人基於剝奪甲○○行動自由之
    犯意聯絡（其中乙○○承前同一剝奪人行動自由之概括犯意
    ），商議先由蔣岳穎偽裝成快遞公司人員打電話予甲○○，
    將甲○○騙出，再由蔣岳穎駕車將甲○○載往偏僻地點。待
    甲○○果為蔣岳穎之偽裝電話誘出後，蔣岳穎、白傑呈二人
    即架甲○○上車，白傑呈拉甲○○之衣服、蔣岳穎拉甲○○
    之手，甲○○仍不願上車，乙○○遂往甲○○脖子上毆打一
    拳，合力將甲○○拉上前開自小客車後座，乙○○與白傑呈
    則分坐在甲○○兩側以防甲○○逃跑。於車內白傑呈將甲○
    ○之背往前壓，乙○○由己之包包內拿出所有已預藏之黑色
    膠帶將甲○○雙手往前綑綁，又以黃色膠帶將甲○○之雙眼
    貼住，以此強暴之方法剝奪甲○○之行動自由。在車輛行駛
    期間，乙○○及白傑呈復基於傷害人身體之犯意聯絡（乙○
    ○係承前同一傷害之概括犯意），徒手毆打甲○○全身，致
    甲○○受有下開除雙眼化學藥品灼傷以外之傷害（按該次傷
    害與下開之傷害，在時間上甚為緊接，無從加以區分傷害結
    果係何次造成）。乙○○並趁甲○○遭強暴方式剝奪行動自
    由，雙手被綑綁無法抗拒之際，竟意圖為自己不法之所有，
    強行自甲○○身上取出皮夾（內容物不詳）、0000000000門
    號之手機及住家、機車之鑰匙，因發現皮夾內無任何證件可
    資用來解決其與雲宜琳及甲○○間之感情糾紛，遂將皮夾塞
    還甲○○口袋內，手機、住家及機車鑰匙則據為己有。迨上
    開自小客車駛至平鎮市○○路底防空碉堡附近，乙○○即將
    甲○○自車內硬拖下車，承前傷害之同一接續犯意，持隨地
    撿拾之木棍繼續毆打甲○○全身，並將不明化學藥劑往甲○
    ○雙眼滴入，使甲○○受有雙眼化學藥品灼傷、右耳挫傷、
    雙腕挫傷、左肘挫傷及左小腿擦裂傷等傷害，並繼續將甲○
    ○之雙眼及雙手矇住、綑綁，指使蔣岳穎打開自小客車後行
    李廂，乙○○即令甲○○自行爬入該車之後行李廂內，再自
    後方推甲○○入內，乙○○、蔣岳穎、白傑呈一行人仍控制
    甲○○之行動自由。嗣蔣岳穎將上開自小客車駛至楊梅鎮○
    ○路○ 段空地，將甲○○棄置該處（甲○○尚未陷於無自救
    力），乙○○、白傑呈及蔣岳穎等即逕自離去。
二、乙○○一行人自楊梅鎮○○路○ 段空地離開後，乙○○又向
    蔣岳穎佯稱可至平鎮市○○路○ 段之某加油站加油（即甲○
    ○住處附近）。蔣岳穎加油時，乙○○即藉口要去買東西，
    實則另行起意，意圖為自己不法之所有，自行於同日即95年
    6 月2 日晚間20時40分許，至甲○○位於桃園縣平鎮市○○
    路○ 段216 號3 樓之住處，未經甲○○同意，以自甲○○身
    上強取之上開住處鑰匙非法進入甲○○之住處（侵入住宅部
    分未據告訴），竊取甲○○住處內之手機充電器、電池、3
    本筆記本（筆記本內夾有台灣企銀及郵局提款卡各1 張）、
    4 張便條紙、戶口名簿、台灣企銀及郵局存摺及提款卡，得
    手後逕自離去。
三、甲○○遭上開一(一)之處遇後，即自行至台北縣警察局新莊分
    局丹鳳派出所報案，然該時並未向警指明歹徒係何人。甲○
    ○遭上開一(二)之處遇後，亦自行至附近理髮廳打電話向桃園
    縣警察局楊梅分局幼獅派出所報案，幼獅派出所警員林享民
    、吳炳煌據報趕赴現場，將甲○○帶回其住處樓下，甲○○
    上樓發現其住處被竊，嗣幼獅派出所又轉知管轄之平鎮分局
    宋屋派出所，該所線上巡邏警員至甲○○住處後，將甲○○
    送醫，並通知其於翌日晚間至宋屋派出所製作警詢筆錄。警
    方獲知甲○○之上開一(二)之處遇後，於95年6 月3 日下午6
    時30分許，偕同甲○○至乙○○位在台北縣汐止市○○○路
    ○ 段41巷21號5 樓住處查訪，經乙○○之母余英嬌同意搜索
    ，警方乃扣得甲○○失竊之3 本筆記本、4 張便條紙、台灣
    企銀及郵局之提款卡（業據發還），及乙○○所有供上開一
    (二)犯罪所用之膠帶2 捆（黑色、黃色各1 捆）、及與本案無
    關之美工刀1 把、發票1 張，警方再由乙○○帶領或通知到
    案方式，依法偵詢江偉勝、簡晨峰、白傑呈、蔣岳穎，而知
    上情。
四、案經甲○○告訴暨桃園縣政府警察局平鎮分局報告台灣桃園
    地方法院檢察署檢察官偵查起訴。
    理  由
甲、程序方面
　　被告乙○○於原審辯稱警員賴俊宇在將其帶回派出所之途中
　　叫伊要認一認，如果不認的話，要把伊帶回派出所銬成大字
    型，又說晚上睡覺時警力比較少，可能會有其他警員過來打
    伊，所以伊才會在警局筆錄中部分自白，又警員在對伊製作
    筆錄時，有打伊的頭云云。惟經原審於96年4 月24日傳喚證
    人即被告乙○○警詢筆錄之詢問人巡佐羅永富、紀錄人警員
    賴俊宇，渠二人均結證稱無被告上開所辯強暴、脅迫取供之
    情形，渠二人所製作警詢筆錄均經全程錄音等語，並據檢察
    官起訴時將警詢錄音光碟片3 片移送原審在案，可見警方製
    作筆錄過程並無瑕疵，且已錄成光碟片在卷。再原審依職權
    向台灣桃園看守所函調被告入所時之健康檢查表、新收收容
    人內外傷紀錄表觀之，被告除自陳其左腳於95年5 月29 日
    遭車輾致有扭傷外，並無其他任何內、外傷，是其所辯在警
    局為警員打頭云云，亦未可採。綜上，被告警詢筆錄自白之
    任意性，不容置疑，其警詢筆錄中之部分自白，自有證據能
    力。
乙、實體方面
壹、有罪部分：
一、訊據被告乙○○對於上開妨害自由、傷害之犯行坦承不諱，
    然矢口否認有強盜、夜間侵入住宅竊盜部分，辯稱：(一)、由
    告訴人甲○○女友雲宜琳與被告收發之即時通內容、雲
    宜琳使用之0000000000門號、告訴人使用之0000000000門號
    、被告使用之0000000000、0000000000門號通聯可知，三人
    間皆有通聯，且告訴人與被告分別於95年4 月17日、95年4
    月18日、95年5 月15日、95年5 月18日、95年5 月21日通聯
    近10次，更有通聯時間1 次高達388 、310 秒之事實、告
    訴人於之通聯中告知被告其家世背景，其他共同被告則均
    結證稱沒有在車上聽到告訴人說其家世背景、其他共同被
    告均結證稱被告行為時一再向告訴人索討欠款，告訴人當場
    表示願意償還等事項可知，告訴人確於案發前曾透過女友雲
    宜琳向伊借款，伊純粹係為向甲○○索討債務，無不法所有
    意圖；(二)、被告乙○○在客觀上並無拿取甲○○0000000000
    門號手機之行為，因告訴人0000000000門號手機於95年6 月
    3 日上午仍有發簡訊予其女友雲宜琳0000000000門號手機。
    再證人即共同被告白傑呈於原審改稱其不知被告拿誰的手機
    ，已推翻其前之偵訊證詞。(三)、被告係基於為探知告訴人與
    其女友雲宜琳交往情況，一時好奇才至告訴人住處拿取筆記
    本、便條紙等物；警員強迫被告乙○○外出任意指出其丟棄
    告訴人之手機充電器、電池、戶口名簿、台灣企銀及郵局存
    摺之處所，實則被告根本未竊取該等物品，況上開物品價值
    甚低，可見被告無不法所有意圖，(四)、告訴人住處鑰匙係其
    在楊梅鎮○○路○ 段空地時，自行拿給被告，後來告訴人打
    伊頭自行逃跑，所以伊才來不及還告訴人住處鑰匙云云。
二、惟查：
(一)、犯罪事實一(一)部分：
(1)、被告於95年6 月4 日警訊供稱：伊與江偉盛下車將告訴人強
    押上車，告訴人在車上想開車門逃離，故伊與告訴人在車上
    有拉扯等語。又於同日接受內勤檢察官訊問時供稱：渠等開
    車門要告訴人上車，告訴人不願意，伊就在車內拉告訴人，
    江偉勝在車外推告訴人上車，渠等在車內有推擠，渠等希望
    告訴人不要亂動，因為告訴人有掙扎想要逃跑，伊與江偉勝
    就坐後座把告訴人夾住，告訴人傷勢可能是在車上拉扯所致
    ，告訴人並沒有欠伊錢，是因為之前告訴人女友（雲宜琳）
    跟著告訴人變壞，所以就以告訴人欠伊錢的理由來處理等語
    。其於同日原審羈押訊問時復與內勤檢察官訊問時為相同之
    供詞。
(2)、證人即共同被告江偉勝警訊時供稱：渠等三人一起下車與告
    訴人交談，後因告訴人態度不好，由乙○○將告訴人拖上車
    ，乙○○勒住告訴人脖子在車上毆打，車開至新莊水源地空
    地，又毆打告訴人並將之丟棄等語。於檢察官偵訊時結證稱
    ：伊之警訊筆錄內容實在，告訴人身體進車子一半時，乙○
    ○在後面推了告訴人一把等語。於95年11月22日原審審理時
    結證稱：伊看到乙○○有推告訴人上車等語。
(3)、證人即共同被告簡晨峰於警訊時供稱：渠等三人一起下車與
    告訴人交談，後因告訴人態度不好，由乙○○將告訴人拖上
    車，由乙○○勒住告訴人脖子在車上毆打，甲○○掙扎時被
    乙○○拖上車等語。於檢察官偵訊時並結證稱：伊將車開來
    時，伊感覺到告訴人沒有意願要上車，後來他們（乙○○、
    告訴人）上車之後，過沒多久，他們在伊車後打架等語。於
    95 年11 月22日原審審理時結證稱：「我把車子開過來後，
    我把後門打開後就直接坐到駕駛座去，他們（指乙○○、甲
    ○○）應該稍微有拉扯，甲○○才上車的。」、「（檢察官
    問：請提示偵卷第96頁，你之前偵訊中稱『甲○○好像是被
    乙○○拉上車的』、『我有感覺甲○○沒有意願要上車』，
    是否如此？）是，因為他們二人都坐在後面。」、「我是感
    覺到甲○○很不願意（上車），可是後來他還是有上車．．
    ．」、「（檢察官問：甲○○上車，是否被強行拉上去的、
    推上去的？）是。」等語。
(4)、由被告上開供詞可知，被告與江偉勝共同將告訴人推、拉上
    車後，在車上係被告及江偉勝坐在告訴人兩旁將告訴人夾住
    ，以防告訴人逃跑；由證人江偉勝、簡晨峰之上開證詞可知
    ，渠二人知道被告違反告訴人意願，推告訴人上車，而仍同
    車共行，並由簡晨峰將車開至偏僻之新莊水源地，被告、江
    偉勝更於車行途中毆擊告訴人成傷（見後述），此等客觀事
    實俱與告訴人在偵訊、原審審理之證詞相符，可見渠等三人
    就剝奪告訴人自由有犯意聯絡，各為角色分擔之共同正犯。
    再告訴人被傷害部分，除被告、江偉勝在車上與告訴人拉扯
    外，並在車行至新莊水源地後，由被告將告訴人拖至車外續
    行毆打，此亦與告訴人在偵訊、原審審理時之證述相符（僅
    在新莊水源地，本院認係由被告一人毆打告訴人，此部分略
    有出入，然此係根據證據認定法則使然，非謂此部分告訴人
    之指訴即有故意虛構之嫌，詳見後述）。再告訴人受有疑第
    六第七頸椎脫位、頭部外傷之傷害，業據其提出診斷證明書
    1 紙為憑，原審並函調告訴人在壢新醫院之病歷，有壢新醫
    院96年2 月7 日壢新醫字第20070110088 號函附卷可稽。告
    訴人受傷後尚需以頸圈固定，可見告訴人之所受傷勢非輕，
    被告所謂與告訴人在車上拉扯，實係如告訴人指訴之在車上
    對其毆擊。
(二)、犯罪事實一(二)及二部分：
(1)、被告於警訊時供稱：伊夥同蔣岳穎、蔣岳穎友人（即白傑呈
    ）駕駛自小客車，在平鎮市○○路○ 段與文化街8 巷口，由
    蔣岳穎、蔣岳穎友人將告訴人強押上車，在車上伊怕告訴人
    掙脫，由伊拿膠布將告訴人雙手綑綁眼睛矇住，由伊搜括告
    訴人身上行動電話、鑰匙、皮夾，作案車輛係蔣岳穎向汽車
    出租行承租，到達現場由蔣岳穎撥打告訴人電話，佯稱快遞
    公司，將其騙出強押至車上，當天強押告訴人上車後，載至
    平鎮市○○路底防空碉堡附近，將告訴人拖下車，持地面1
    支木棍由伊毆打告訴人，並拿伊家中之不明化學藥劑滴在告
    訴人眼睛後，將告訴人放在後車廂載至楊梅鎮○○路○ 段空
    地將之丟棄現場後離開，嗣後其一人至告訴人家中搜括財物
    ，搜括了充電電池、3 本筆記本、4 張便條紙、戶口名簿、
    台灣企銀及郵局存摺共2 本，除3 本筆記本、4 張便條紙外
    ，均丟棄於台北縣汐止市○○○路與忠孝東路口等語。其於
    接受內勤檢察官訊問時並稱：95年6 月2 日晚間8 時之事情
    亦與告訴人女友有關，因為告訴人沒有錢而叫其女友給其錢
    ，伊看不慣，伊與白傑呈、蔣岳穎租完車後，伊叫蔣岳穎假
    裝快遞打電話給告訴人，伊待在車上等，告訴人下樓後，伊
    跟蔣岳穎說該人是告訴人，白傑呈、蔣岳穎就把告訴人架住
    到車旁推進車，伊與白傑呈在車內將告訴人夾在中間，蔣岳
    穎開車，渠等到空地後，伊說伊來處理，伊在車上有把告訴
    人眼睛與手矇住、綁住，到空地伊把告訴人帶下車，白傑呈
    、蔣岳穎對伊要做何事不知情，伊拿藥水滴告訴人眼睛，伊
    在告訴人無法反抗時，拿了其行動電話、鑰匙、皮夾，再把
    告訴人帶到楊梅空地丟棄，伊又騙蔣岳穎說要去買東西，再
    以伊先前所拿告訴人家中鑰匙，自己一人去告訴人家把筆記
    本拿走，白傑呈、蔣岳穎協助伊架人（告訴人），警訊筆錄
    係按照伊之陳述記載，伊同意引為偵訊證詞等語。其再於原
    審95年6 月4 日羈押訊問時供稱：「（法官問：95年6 月2
    日晚上8 時有無在平鎮市○○路○ 段與文化街口跟白傑呈、
    蔣岳穎先以包裹騙甲○○出來，再強押他上7130-KL 自小客
    車至平鎮市○○路廢棄碉堡，以木棍毆打甲○○，再用化學
    藥劑滴於甲○○的雙眼，再強盜甲○○的行動電話、鑰匙？
    ）有。過程就如我跟檢察官說的。」、「（法官問：同一天
    晚上8 時40分，是否有拿方才搶到的鑰匙進去甲○○的住處
    偷筆記本、存摺、便條紙等？）有。」等語。
(2)、證人即共同被告白傑呈警詢時供稱：乙○○稱有朋友即告訴
    人欠債，於是伊與乙○○、蔣岳穎共同駕車至平鎮市○○路
    ○○路口，行車途中渠三人商議如何將告訴人誘出，後來是
    乙○○提供蔣岳穎告訴人之電話，由蔣岳穎打電話予告訴人
    ，謊稱有包裏要告訴人下來領，告訴人下樓後，伊與蔣岳穎
    便強拉告訴人上車，由蔣岳穎開車，伊坐右後座，乙○○坐
    左後座，告訴人坐中間，伊用左手壓住告訴人背部，乙○○
    便從其背包內拿出黑色膠帶綑綁告訴人之手，又用黃色膠帶
    矇住其眼睛，便叫蔣岳穎將車開至較無人處，到達後乙○○
    一人將告訴人帶下車，伊在行車途中有看到乙○○在車上用
    手毆打告訴人後腦等語。於95年6 月21日檢察官偵訊時結證
    稱：乙○○叫蔣岳穎打電話騙告訴人說有包裹，要告訴人下
    來拿，告訴人下來後，伊與蔣岳穎就下車將告訴人拉上車，
    因告訴人有反抗，乙○○就下車幫忙拉，三個人就將告訴人
    拉上車，伊拉告訴人衣服，蔣岳穎拉告訴人手，乙○○一過
    來就往告訴人脖子打一拳，一上車，乙○○就用黑色膠帶綑
    綁告訴人之手，又用黃色膠帶矇住其眼睛，乙○○要伊找一
    個沒有人的地方，伊坐右後座帶路，蔣岳穎開車，乙○○與
    告訴人均坐後座，上車後乙○○還有打告訴人，告訴人不敢
    反抗，到了碉堡那邊，乙○○拉告訴人下車，伊在車上睡覺
    ，蔣岳穎也待在車上，在車上伊看到乙○○拿告訴人之皮包
    及手機，並收到乙○○自己帶來之包包內等語。再於原審96
    年1 月10日審理時結證稱：「當時乙○○說甲○○有欠他錢
    ，甲○○一直沒有還他錢，所以乙○○就叫蔣岳穎打電話騙
    甲○○出來，看可不可以還乙○○錢。」、「（檢察官問：
    一個被騙下樓的人，你憑什麼認為他會跟你們上車？）我上
    前問他要不要還乙○○的錢，他就跑，我就拉著他，我們就
    互相拉扯，乙○○有看到我們在拉扯，他就下車叫我和蔣岳
    穎一起把甲○○拉上車，蔣岳穎一直站在後面怕甲○○跑掉
    」」、「（檢察官問：請提示偵卷100 頁，你在偵訊時所言
    ，與你剛剛所講是你叫他上車，為何不符？）我是與甲○○
    有在拉扯，乙○○看到我們有在拉扯才下車，拉扯中有把甲
    ○○拉到車子旁邊」、「（檢察官問：蔣岳穎偵訊中稱，他
    跟白下車將林拉上車，乙○○有下車一起幫忙拉．．．，與
    你偵訊中所言也相符？）是。」、「（檢察官問：請提示偵
    卷79頁，乙○○偵訊中稱，其他人也就是包括你是幫忙架人
    ，也就是說你有剝奪他人自由，這部分你有沒有要辯解？）
    沒有。」、「（檢察官問：要不要認罪？）我承認我有剝奪
    他人行動自由，．．．，在拉扯中我有被被害人打到。」、
    「（檢察官問：到防空碉堡途中，車上有沒有人打甲○○？
    ）乙○○有打他。」、「（檢察官問：乙○○打甲○○時，
    你在做什麼？）我當時抓著甲○○的右手」、「（檢察官問
    ：你偵訊中稱，你有壓甲○○的背，是否如此？）是。」、
    「（檢察官問：你壓他的背做什麼？）因為乙○○說他的手
    一直掙扎，說要把甲○○的手綁起來，叫我壓著甲○○的背
    ，後來乙○○有從他的包包拿出黑色膠帶，把甲○○的雙手
    綁在肚子前面。」、「（檢察官問：是否就在車上有打被害
    人部分是否認罪？）這部分我認罪。」、「（檢察官問：你
    們在回家途中有沒有去加油？）有。」、「（檢察官問：加
    油時乙○○有沒有不見？）是，他說他要下車拿東西，沒有
    說要去哪裡，我們說加好油在那裡等他，他說好。」、「（
    辯護人問：你坐在後座期間，有沒有看到乙○○拿甲○○的
    手機？）他們在拉扯時，手機有掉在車上踏板上，乙○○看
    到了有把它拿起來」、「當時我以為是甲○○的手機」等語
    。
(3)、證人即共同被告蔣岳穎於警訊時供稱：乙○○稱有人欠他錢
    ，要伊幫他討債，渠等三人經事先商議分工後，便將車開至
    平鎮市○○路○ 段與文化街8 巷口，乙○○提供伊告訴人電
    話，伊打電話給告訴人謊稱有包裹要其下來領，等告訴人下
    來後，伊與白傑呈便強拉告訴人上車，乙○○叫伊將車開至
    較無人處，到達後乙○○把告訴人帶下車，渠等嗣後有回到
    告訴人住處附近加油站加油，乙○○一人有下車稱要去買東
    西，約20分鐘左右回來等語。於檢察官偵訊時結證稱：伊打
    電話騙告訴人下樓後，乙○○說告訴人就是欠其錢的人，伊
    與白傑呈就下車拉告訴人上車，乙○○有下車幫忙拉，三個
    人將告訴人拉上車，車子開到空地後，乙○○將告訴人拉下
    車等語。於原審96年1 月10日審理時結證稱：「（檢察官問
    ：乙○○、白傑呈一起拉甲○○上車，依你當時在現場看到
    的情況，你會認為這是符合甲○○的意願嗎？）我覺得不符
    合。」、「（檢察官問：就剝奪他人行動自由這部分是否認
    罪？）這部分我認罪。」等語。
(4)、由被告、白傑呈及蔣岳穎上開各供詞、證詞可知，不論被告
    是否向白傑呈、蔣岳穎說要去討債，渠等在去告訴人住處途
    中即已事先預謀如何將告訴人騙下樓，並如何將其強力架上
    車，嗣告訴人果真為渠等誘出，即均各本於原先之預謀分工
    ，將告訴人強拉上車，由被告、白傑呈在後座控制告訴人，
    此時被告並拿膠帶綑綁告訴人雙手、貼住告訴人雙眼，而同
    時由白傑呈將告訴人背部往前壓，渠三人並本於原先謀議將
    車開往偏僻地點。又白傑呈、蔣岳穎任由被告將告訴人強拉
    下車，該地點又屬夜間伸手不見五指之漆黑地點，此均為被
    告及白傑呈、蔣岳穎三人所不否認，亦經告訴人指證。過一
    段時間後，被告叫蔣岳穎打開後車廂，強令告訴人至後車廂
    內，被告再一人上車，由此時之客觀情狀觀之，白傑呈、蔣
    岳穎斷無不知為渠等三人強制帶來之告訴人已在後車廂之理
    ，況一男士動輒即有5 、60公斤之體重，告訴人被強令上後
    車廂之際，自小客車必有強烈之車尾下沈現象，白傑呈、蔣
    岳穎豈有毫不知覺之理？再者，車續行至楊梅鎮○○路○段
    空地時，被告又獨自一人下車，並叫蔣岳穎再度打開後車廂
    ，嗣被告將告訴人自後車廂內丟出，此時自小客車車尾亦必
    有明顯上浮之現象，白傑呈、蔣岳穎亦不可能不知，斷無如
    蔣岳穎所稱其以為被告要去後車廂拿衛生紙之理。由上可知
    ，自被告及白傑呈、蔣岳穎將告訴人強拉上車後，迄將告訴
    人棄置楊梅鎮○○路○ 段空地止，告訴人行動自由被剝奪，
    自始至終均在渠等謀劃之中，並且順利實施，渠等均屬共同
    正犯無疑。再據白傑呈於警訊之供述，其在後座時看見被告
    毆打告訴人後腦部位，審諸該時其亦在後座與被告共同剝奪
    告訴人之行動自由，則其看見被告毆打告訴人之際，自係與
    被告居於傷害罪之共犯地位，由伊控制告訴人之行動自由，
    而使被告之傷害犯行得以既遂。再由被告、白傑呈上開供詞
    、證詞可知，被告確實在車上於告訴人行動自由完全受剝奪
    之際，強取告訴人手機及鑰匙，且未歸還告訴人，其有不法
    所有意圖，以強暴方法使告訴人不能抗拒，而強盜他人財物
    之行為甚明。被告辯稱沒有拿告訴人手機，告訴人之鑰匙係
    在上開楊梅鎮○○路○ 段空地時，由告訴人自行拿給伊的，
    伊拿到該鑰匙後，告訴人趁其不注意打其頭部而趁隙脫逃，
    其因此才持有告訴人鑰匙云云。惟由告訴人該次所受傷害即
    雙眼化學藥品灼傷（被告雖辯稱不是以化學藥劑強行滴入告
    訴人眼內，然告訴人雙眼遭不明化學藥品灼傷之事實，有診
    斷證明書、病歷可證，況被告本即不應將任何物品強行滴入
    他人眼內，自須對此一傷害結果負責，不得以不知滴入告訴
    人眼內之物是否為化學藥劑，而推諉責任）、右耳挫傷、雙
    腕挫傷、左肘挫傷及左小腿擦裂傷等嚴重之傷害觀之，告訴
    人實無可能尚得毆擊被告之頭部並使其無力追擊告訴人。況
    前已述及，被告於95年6 月4 日入桃園看守所時，全身並無
    任何外傷，遑論頭部，其上開辯詞，顯非實在。
(5)、被告與其辯護人雖辯稱告訴人0000000000門號之手機於95年
    6 月3 日上午仍有發簡訊予告訴人女友雲宜琳0000000000門
    號手機，可見被告確實沒有強盜告訴人手機云云。然依卷附
    被告所使用之0000000000門號通聯紀錄基地台位址顯示，其
    自95年6 月3 日上午7 、8 時許，自台北縣汐止市之家中出
    發，經台北市南港區、台北市信義區、台北縣板橋市（可見
    其係行駛北二高南下），於該日9 時34分許行經台北縣鶯歌
    鎮○○街附近，再續由北二高南向，不幾時，於該日9 時39
    分許即至桃園市○○路衣蝶百貨公司附近（可見其係經由北
    二高接國道二號，下南桃園交流道）；對照告訴人00000000
    00門號，95年6 月3 日上午9 時37分許發簡訊予雲宜琳0000
    000000門號（該門號登記在告訴人名下）時，基地台位址在
    台北縣鶯歌鎮○○路○段附近（與鶯歌鎮○○街相靠近），
    至該日上午9 時40分許，發、收各一通簡訊時之基地台位址
    在桃園市○○路43號附近（與桃園市○○路衣蝶百貨公司近
    在咫尺）。兩相對照即發現被告所使用之0000000000門號與
    告訴人指訴遭其強盜之0000000000門號，於95年6 月3 日上
    午9 時34分起至該日上午9 時40分0000000000門號關機止，
    基地台幾乎完全重疊。再由被告所使用之0000000000門號通
    聯紀錄基地台位址顯示，其於95年6 月3 日上午9 時46分許
    已至中壢市○○路，而自雲宜琳0000000000門號通聯紀錄顯
    示，被告所使用之0000000000門號於95年6 月3 日上午7 時
    17分許起與雲宜琳0000000000門號密切聯繫（僅該日上午即
    有8 通）；又自雲宜琳0000000000門號通聯紀錄基地台顯示
    ，其於95年6 月3 日上午9 時34分許起，已由平鎮市移動至
    中壢市○○路，此之時間與被告至中壢市○○路之時間僅相
    差12分，可見被告於95年6 月3 日上午之行程實係為與雲宜
    琳相約見面，亦可佐證告訴人0000000000門號於該日上午確
    在被告乙○○手中，而為被告用以發、收上開各簡訊，此之
    事實至屬明確。被告若未強盜取得告訴人之手機，於各廠牌
    手機電池、充電器規格均不相同之情況下，又何需於告訴人
    家中見其手機電池及充電器即竊取之。被告持上開辯詞，實
    無可採。
(6)、又被告力辯其有透過雲宜琳借錢予告訴人，惟此項事實業據
    告訴人及雲宜琳於原審二度作證時否認之。被告雖提出其與
    雲宜琳之即時通內容，然此僅可證明雲宜琳對於其尚要養老
    公（告訴人）之事頗感無奈，被告則曾建議要幫其養老公。
    通觀全部之即時通內容，均未顯示被告嗣後是否果幫雲宜琳
    養老公，更無提及具體之借錢內容，何可用以證明被告上開
    辯詞？再自告訴人0000000000門號通聯紀錄觀之，自案發前
    以迄案發後，均係被告主動以其0000000000門號與告訴人聯
    絡，無任何一通係告訴人主動打給被告，若被告果真與告訴
    人聯絡欲借錢予告訴人，何以身為借款人之告訴人竟無一通
    主動打給被告？此實與常情相違。反而告訴人指訴稱該等通
    聯均係被告主動發話予伊，內容均係與伊討論要伊與女友雲
    宜琳分手之事，較為可採。可見被告主張與告訴人有債務糾
    紛云云，實為規避強盜罪責之不實辯詞。
(三)、綜上，被告上開各辯詞，無非臨訟卸責之詞，不足採信。此
    外，復有上開各行動電話門號通聯紀錄、贓物認領保管單、
    搜索扣押筆錄、同意搜索證明書、壢新醫院診斷證明書、汽
    車出租約定切結書、扣押物品目錄表、現場照片、車輛照片
    、被告家中電腦桌抽屜內之照片、楊梅民族路5 段空地即告
    訴人被丟棄現場照片、民族路2 段文化街巷口照片、被告指
    認現場照片、查獲物品照片、汽車照片、防空碉堡照片、木
    棒照片、丟棄物品現場照片、台灣桃園看守所95年10月4 日
    桃所衛字第0959902581號函及其附件、壢新醫院96年2 月7
    日壢新醫字第2007010088號函及其附件、壢新醫院檢送之告
    訴人病歷卷附可稽，且有膠帶2 捆扣案可資佐證，本件事證
    明確，被告犯行堪以認定，應依法論科。
三、修法之比較：
    被告行為後，刑法業於94年1 月7 日修正，於95年7 月1日
    施行。按行為後法律有變更者，適用行為時之法律。但行為
    後之法律有利於行為人者，適用最有利於行為人之法律，刑
    法第2 條第1 項定有明文（刑法第2 條係規範行為後法律變
    更所生新舊法律比較適用之準據法，是刑法第2 條本身雖經
    修正，但該條文既屬適用法律之準據法，本身尚無比較新舊
    法之問題，應逕適用裁判時之刑法第2 條規定以決定適用之
    刑罰法律）。又比較時應就罪刑有關之共犯、未遂犯、想像
    競合犯、牽連犯、連續犯、結合犯，以及累犯加重、自首減
    輕暨其他法定加減（如身分加減）與加減例等一切規定，綜
    其全部罪刑之結果而為比較（最高法院95年第8 次刑事庭會
    議決議參照）。
(一)、刑法第28條原規定「二人以上共同實施犯罪之行為者，皆為
    正犯」，經修正為「二人以上共同實行犯罪之行為者，皆為
    正犯」，亦即新法共同正犯之範圍已有限縮，排除陰謀犯、
    預備犯之共同正犯，經比較新舊法，修正前刑法第28條規定
    非有利於被告（最高法院96年度台上字第934 號判決意旨參
    照）。
(二)、刑法第55條後段關於牽連犯規定，修正後刑法業已刪除，如
    依修正前刑法第55條後段，行為人犯一罪而方法或結果之行
    為犯他罪名者，從一重處斷，依新刑法規定分論併罰之。經
    新舊法比較結果，自以適用修正前之刑法第55條後段較有利
    於被告，而應適用修正前該條規定。
(三)、刑法第56條關於連續犯規定，修正後刑法業已刪除，如依修
    正前刑法第56條，行為人連續數行為而犯同一之罪名者，以
    一罪論，但得加重其刑至二分之一，依新刑法規定則併合處
    罰罰之。經新舊法比較結果，自以適用修正前之刑法第56條
    較有利於被告，而應適用修正前該條規定。
(四)、刑法第51條第5 款原規定：「五、宣告多數有期徒刑者，於
    各刑中之最長期以上，各刑合併之刑期以下，定其刑期。但
    不得逾二十年。」，修正為：「五、宣告多數有期徒刑者，
    於各刑中之最長期以上，各刑合併之刑期以下，定其刑期。
    但不得逾三十年」，比較新、舊法結果，修正後刑法並未較
    有利於被告。
(五)、綜合上述各條文修正前、後之比較，可知依修正前之規定有
    利於被告，揆諸前揭最高法院決議所揭示之罪刑綜合比較原
    則，依刑法第2 條第1 項前段之規定，應整體適用行為時即
    修正前之規定。
四、核被告於95年5 月11日所為，係犯刑法第302 條第1 項之剝
    奪他人行動自由罪、第277 條第1 項之傷害罪及第304 條第
    1 項之強制罪；於95年6 月2 日所為，係犯刑法第302 條第
    1 項之剝奪他人行動自由罪、第277 條第1 項之傷害罪、第
    328 條第1 項之強盜罪及第321 條第1 項第1 款之於夜間侵
    入住宅竊盜罪。被告於95年5 月11日於車上強取告訴人皮夾
    嗣又返還之，此妨害告訴人行使對其皮夾財產監督權之行為
    ，核係犯刑法第304 條之罪，公訴人認係犯強盜罪，尚有未
    洽，其起訴法條應予變更。被告與江偉勝、簡晨峰對於事實
    欄(一)之剝奪他人行動自由犯行，被告與江偉勝對於事實欄一
    (一)之傷害犯行；被告與白傑呈、蔣岳穎對於事實欄一(二)之剝
    奪他人行動自由犯行，被告與白傑呈對於事實欄一(二)之傷害
    犯行，各有犯意聯絡、行為分擔，各為共同正犯。被告先後
    2 次剝奪他人行動自由、傷害犯行，均時間緊接，所犯各係
    構成要件相同之罪名，顯基於概括犯意為之，應各依修正前
    刑法連續犯規定分別論以一罪，並加重其刑。至被告於95年
    5 月11日及95年6 月2 日之各該次傷害告訴人犯行中，其分
    別在車上及車下所為傷害行為，均屬時間密接，且出於單一
    包括犯意之接續犯。被告於95年5 月11日所為之妨害自由、
    傷害及強制犯行，有方法結果之牽連關係，應從一重之妨害
    自由罪處斷；該妨害自由罪復與95年6 月2 日所為之妨害自
    由論以連續犯一罪後，再與95年6 月2 日所為之傷害、強盜
    罪，有方法結果之牽連關係，應從一重之強盜罪處斷（被告
    於妨害自由行為時，強盜行為尚未著手實施，依其情形可認
    為妨害自由、強盜犯罪間具有方法或結果之牽連關係，最高
    法院92年台上字第2184號判決同此見解）。被告所犯該強盜
    罪與加重竊盜罪間，空間並非密接，並無方法或結果之牽連
    關係，顯係另行起意，應予分論併罰。起訴書認該二罪間係
    牽連犯，尚有未洽。查被告年輕識淺，僅為感情糾紛即思以
    上開各暴力方式加以解決，雖其犯後態度不佳、飾圖卸責，
    然此無非係其心虛為求脫罪，而有此舉。本院審酌其所犯強
    盜罪所得不多，對於被告而言確有法重情輕之感，其犯罪情
    狀顯可憫恕，認科以最低度刑仍嫌過重，爰依刑法第59條之
    規定酌減其刑（刑法第59條雖經修正，但僅係實務就酌減審
　　認標準見解之明文化，非屬法律變更，對被告並無有利、不
  　利情形，應逕適用裁判時法，最高法院95年度第21次刑事庭
    會議決議參照）。
五、原審對被告論罪科刑，固非無見，惟(一)被告於95年5 月11日
    於車上強取告訴人皮夾嗣又返還之刑法第304 條第1 項之強
    制罪，與其所犯之妨害自由罪間，應係牽連犯，原判決誤認
    為吸收關係，尚有未洽。另被告於95年6 月2 日於車上強取
    告訴人皮夾嗣又返還之行為，乃被告強盜行為之一部，原判
    決認此亦係犯刑法第304 條第1 項之強制罪，亦有未合。(二)
    原判決既認被告於95年6 月2 日強取告訴人手機、鑰匙等行
    為係犯強盜罪，但於事實欄卻未為此犯罪構成要件之記載，
    即於理由逕行認定，已不足為適用法律之依據。(三)被告所犯
    強盜罪與加重竊盜罪間，應分論併罰，原判決誤為牽連犯，
    其適用法律即有不當。被告上訴否認犯行，固無理由，但原
    判決既有上開可議之處，應由本院將之撤銷改判。又就此有
    罪部分雖僅由被告上訴，但因原審判決適用法條不當，本院
    自不受刑事訴訟法第370 條不利益變更禁止原則之拘束。
六、爰審酌被告僅為解決其與雲宜琳及甲○○間之感情糾紛，竟
    以妨害他人自由等手段為之，對他人人身、自由及財產權未
    能尊重，且告訴人所受傷害頗重，被告犯後又飾圖卸責，復
    未與告訴人和解，及念其強盜及竊取之財物不多等一切情狀
    ，就其所犯強盜及加重竊盜各罪，分別量處如主文第2 項所
    示之刑，其中竊盜部分並依中華民國九十六年罪犯減刑條例
    第2 條第1 項第3 款之規定，減其刑期二分之一，並定其應
    執行之刑。扣案之膠帶2 捆，為被告所有，供其犯罪所用之
    物，應依刑法第38條第1 項第2 款之規定沒收；至扣案之美
    工刀則雖係被告所有，然其供稱在車上妨害告訴人之自由時
    ，未使用該美工刀以切割綑綁告訴人之膠帶，其係用嘴咬斷
    膠帶，並無證據顯示其有使用該美工刀以妨害告訴人自由，
    另扣案發票與犯罪無關，爰均不宣告沒收。
七、本件事證已明，被告請求傳喚雲宜琳、甲○○到庭，惟其二
    人於原審業經具結交互詰問，本院認即無再行傳喚必要，併
    此敘明。
八、公訴意旨另以：(一)被告於95年5 月11日該次，在新莊水源地
    強盜告訴人皮夾內之2000元，又強逼告訴人簽立3 張各面額
    7 萬元之本票；(二)95年6 月2 日該次，被告在車上強盜告訴
    人皮夾其及內之12000 元、身分證、健保卡、台灣企銀及郵
    局提款卡，因認被告就此另涉犯刑法第328 條第1 項之強盜
    罪等語。
(一)、按犯罪事實應依證據認定之，無證據不得推定其犯罪事實，
    刑事訴訟法第154 條第2 項定有明文。又認定不利於被告之
    事實，須依積極證據，苟積極證據不足為不利於被告事實之
    認定時，即應為有利於被告之認定，更不必有何有利之證據
    ，最高法院30年上字第816號著有判例可資參照。
(二)、經核公訴人認定被告上揭犯罪，無非係以共犯間之供述、告
    訴人之指訴及供證，為其主要論據。訊據被告則均堅詞否認
    上開犯罪，辯稱：伊確實有為警扣到告訴人之台灣企銀及郵
    局提款卡，然此係伊於95年6 月2 日晚間8 時40分，自行至
    告訴人住處竊盜時，伊有不法拿取告訴人之筆記簿，告訴人
    之上開2 張提款卡係夾在筆記簿內，不是伊在車上時強盜來
    的等語。經查：
(1)、關於公訴意旨指陳被告於95年5 月11日該次，在新莊水源地
    強盜告訴人皮夾內之2000元，又強逼告訴人簽立3 張各面額
    7 萬元之本票；又95年6 月2 日該次，在車上強盜告訴人皮
    夾內之12000 元、身分證、健保卡、台灣企銀及郵局提款卡
    ，經核均僅有告訴人單一指訴及證述。另證人江偉勝雖曾於
    警訊時供稱被告有逼迫告訴人簽立本票，然其亦自陳「面額
    張數不詳」。再依告訴人於原審審理時之指陳，迄今無任何
    人向其主張上開本票上之權利，則究否有上開本票之存在，
    並非無疑（檢察官上訴就此即未指摘）。
(2)、依卷附中央健康保險局北區分局95年10月13日健保桃承二字
    第0950053757號函及其附件雖顯示告訴人確有於95年6 月26
    日申請健保IC卡補領之紀錄，另依原審電話紀錄顯示，告訴
    人於95年6 月2 日至壢新醫院就診當日未以健保卡掛號，而
    係以押金方式先行掛號，其迄今未拿健保卡來取回押金等語
    。然中央健康保險局北區分局上開函文附件顯示，告訴人95
    年6 月26日係以93年10月間補發之身分證申請補發健保IC卡
    ，告訴人指訴其之身分證、健保卡均同時於95年6 月2 日該
    次為被告強盜，則告訴人不立即申請補發身分證，反以93年
    10月間補發之身分證（正本或影本）辦理健保IC卡補發，實
    有疑問。再者，依屏東縣萬巒鄉戶政事務所95年10月12日屏
    巒戶字第0950 001312 號函顯示，告訴人於95年度並無申請
    補發身分證之紀錄，則告訴人之身分證是否果於95年6 月2
    日為被告強盜，更加啟人疑竇。
(3)、證人黃兆淼雖於原審二度作證稱其確於95年5 月底某日借予
    告訴人2 萬元繳房租，並向原審陳報其該次借予告訴人之2
    萬元係自其中國國際商業銀行第00000000000 號帳戶所提出
    云云。然經原審查得其該號帳戶歷史往來明細，其於95年5
    月8 日領得32163 元薪資，隨即於95年5 月10日提領32000
    元，帳戶僅剩569 元；又於95年5 月26日領得9938元薪資，
    於95年5 月30日即領出10000 元，帳戶僅剩507 元，再來即
    係至95年6 月7 日始有33548 元之薪資入帳。由是可知，證
    人黃兆淼於95年5 月底時，其上開帳戶內無何金錢，其每月
    薪資更屬有限，何能於95年5 月30日領出10000 元，另再湊
    10000 元，共20000 元借予告訴人？是證人黃兆淼上開證詞
    實有疑問。
(4)、告訴人雖指陳被告於95年6 月2 日該次強盜其台灣企銀及郵
    局提款卡，然強盜他人提款卡者，衡情必亟欲知曉提款密碼
    ，被告於該日車上、平鎮市○○路底之防空碉堡附近亦確實
    均以暴力剝奪告訴人之行動自由，甚至毆打告訴人全身成傷
    ，並以化學藥劑滴傷告訴人雙眼，可見告訴人該時之處境已
    完全受被告之控制（此之所以本院認定告訴人之住處及機車
    鑰匙，毫無可能係告訴人在楊梅鎮○○路5 空地時趁隙毆擊
    被告頭部，自行逃離時遺留在被告處），被告此時若逼問提
    款密碼，想必手到擒來，其何不此之圖，再逼問提款密碼，
    立即至提款機提領款項得手？是被告辯稱告訴人之上開2 張
    提款卡係夾在筆記簿內，為伊在95年6 月2 日晚間8 時40分
    至告訴人住處竊取筆記簿時，一併竊得，不是伊在車上時強
    盜來的等語，不無可能。告訴人之行動為他人剝奪，又被他
    人毆擊所受傷勢甚重，其自有可能誤認上開2 提款卡係為被
    告所強盜。又證人即共同被告白傑呈於原審證稱被告看告訴
    人皮夾內沒有錢，就將皮夾塞還告訴人等語，此與本院上開
    認定被告未強盜告訴人皮夾內財物相符，是可採認。
(三)、此外，復查無其他積極證據，足以證明被告有何公訴人所指
    前開各犯行，被告此部分之犯罪尚屬不能證明，衡諸首開法
    條及判例要旨，本應依法諭知無罪之判決，然起訴書認公訴
    意旨(一)與被告上開論罪之犯罪事實一(一)部分有牽連犯之裁判
    上一罪關係，公訴意旨(二)與犯罪事實一(二)部分有接續犯之實
    質上一罪關係，原審不另為無罪之諭知，並無違誤。檢察官
    仍執陳詞上訴，惟此部分除告訴人之指訴外別無其他佐證（
    縱證人黃兆淼於95年5 月底借予告訴人2 萬元，告訴人於6
    月2 日是否仍帶在身上，非證人所得證明，亦僅為告訴人之
    指訴），其上訴為無理由，本院亦不另為上訴駁回之諭知。
據上論斷，應依刑事訴訟法第369 條第1 項前段、第364 條、第
299 條第1 項前段，刑法第2 條第1 項前段、第277 條第1 項、
第302 條第1 項、第304 條第1 項、第328 條第1 項、第321 條
第1 項第1 款、第59條、修正前刑法第28條、第55條、第51條第
5 款、第38條第1 項第1 款，中華民國九十六年罪犯減刑條例第
2 條第1 項第3 款、第7 條，判決如主文。
本案經檢察官陳大偉到庭執行職務。
中　　華　　民　　國　　96　　年　　11　　月　　29　　日
 　　　　　 刑事第十五庭  審判長法　官    吳昭瑩
                                法　官    蘇隆惠
                                法　官    李正紀
以上正本證明與原本無異。
強盜部分如不服本判決，應於收受送達後十日內向本院提出上訴
書狀，其未敘述上訴之理由者並得於提起上訴後十日內向本院補
提理由書（均須按他造當事人之人數附繕本）。
竊盜部分不得上訴。
                                書記官    鄭信昱
中　　華　　民　　國　　96　　年　　11　　月　　29　　日
附錄：本案論罪科刑法條全文
中華民國刑法第302條
（剝奪他人行動自由罪）
私行拘禁或以其他非法方法，剝奪人之行動自由者，處5 年以下
有期徒刑、拘役或3 百元以下罰金。
因而致人於死者，處無期徒刑或 7 年以上有期徒刑，致重傷者，
處 3 年以上 10 年以下有期徒刑。
第 1 項之未遂犯罰之。
中華民國刑法第304條
（強制罪）
以強暴、脅迫使人行無義務之事或妨害人行使權利者，處3 年以
下有期徒刑、拘役或3百元以下罰金。
前項之未遂犯罰之。
中華民國刑法第277條
（普通傷害罪）
傷害人之身體或健康者，處3 年以下有期徒刑、拘役或1 千元以
下罰金。
犯前項之罪因而致人於死者，處無期徒刑或 7 年以上有期徒刑；
致重傷者，處3 年以上10年以下有期徒刑。
中華民國刑法第328條
（普通強盜罪）
意圖為自己或第三人不法之所有，以強暴、脅迫、藥劑、催眠術
或他法，至使不能抗拒，而取他人之物或使其交付者，為強盜罪
，處5 年以上有期徒刑。
以前項方法得財產上不法之利益或使第三人得之者，亦同。
犯強盜罪因而致人於死者，處死刑、無期徒刑或 10 年以上有期
徒刑；致重傷者，處無期徒刑或 7 年以上有期徒刑。
第 1 項及第 2 項之未遂犯罰之。
預備犯強盜罪者，處 1 年以下有期徒刑、拘役或 3 千元以下罰
金。
中華民國刑法第321條
（加重竊盜罪）
犯竊盜罪而有左列情形之一者，處 6 月以上、 5 年以下有期徒
刑：
一  於夜間侵入住宅或有人居住之建築物、船艦或隱匿其內而犯
    之者。
二  毀越門扇、牆垣或其他安全設備而犯之者。
三  攜帶兇器而犯之者。
四  結夥三人以上而犯之者。
五  乘火災、水災或其他災害之際而犯之者。
六  在車站或埠頭而犯之者。
前項之未遂犯罰之。
